【裁判字號】    98,交聲,2473
【裁判日期】    990315
【裁判案由】    違反道路交通管理處罰條例聲明異議
【裁判全文】
臺灣桃園地方法院刑事交通事件裁定    98年度交聲字第2473號
原處分機關  交通部公路總局新竹區監理所中壢監理站
異  議  人
即受處分人  甲○○
上列異議人即受處分人因違反道路交通管理處罰條例案件，不服
交通部公路總局新竹區監理所中壢監理站中華民國98年8 月20日
壢監裁字第裁53-Z00000000號違反道路交通管理事件裁決書所為
之處分（原舉發案號：公警局交字第Z00000000 號），聲明異議
，本院裁定如下：
    主  文
異議駁回。
    理  由
一、原處分意旨略以：異議人即受處分人甲○○於民國97年11月
    10日下午8 時8 分許，駕駛車牌號碼GC-552號營業大貨車行
    經國道1 號高速公路北向131.2 公里處，經內政部警政署國
    道公路警察局第二警察隊造橋分隊員警乙○○以其有「汽車
    行駛高速公路速度超過規定最高速限（未滿20公里）」之違
    規為由，開立公警局交字第Z00000000 號舉發違反道路交通
    管理事件通知單逕行舉發。嗣經原處分機關依道路交通管理
    處罰條例第33條第1 項第1 款、第63條第1 項第1 款之規定
    ，裁處罰鍰新臺幣（下同）3,500 元，並應記違規點數1點
    。
二、異議意旨略以：伊於前揭時地行駛高速公路時，速度皆保持
    在90公里內，並無超速，況員警是在高速公路北向131.2 公
    里處值勤，如果伊當時有超速，則可逕行攔檢，何以在北向
    128.4 公里處才由後方攔檢？伊當時右前方有一台車速度很
    快，可能是雷射槍誤打所致，為此爰依法聲明異議，請求撤
    銷原處分云云。
三、按駕駛人駕駛汽車之行車速度應依標誌之規定，道路交通安
    全規則第93條第1 項前段定有明文。又對於行車速度超過規
    定之最高速限或低於規定之最低速限之違規定行為，採用固
    定或非固定式科學儀器取得證據資料證明者，於一般道路須
    至少於100 公尺，於高速公路、快速公路須至少於300 公尺
    前，明顯標示之，道路交通管理處罰條例第7 條之2 第3 項
    定有明文。另汽車行駛於高速公路、快速公路或設站管制之
    道路，不遵使用限制、禁止、行車管制及管理事項之管制規
    則而有「行車速度超過規定之最高速限或低於規定之最低速
    限」之行為者，處汽車駕駛人新臺幣（以下同）3000元以上
    6000元以下罰鍰，並應記違規點數1 點，同條例第33條第1
    項第1 款及第63條第1 項第1 款亦有明文。
四、經查：
（一）異議人即受處分人甲○○確於97年11月10日下午8 時8 分
      許，駕駛車牌號碼GC-552號營業大貨曳引車行經國道1 號
      高速公路北向131.2 公里，此據異議人坦認在卷，是異議
      人所駕駛之上開車輛，於違規時間行經前開違規地點，經
      員警以測速儀測得時速為106 公里，堪以認定。又本件採
      證所用之雷射測速照相器（LP02258 號）前於97 年10 月
      3 日送檢合格，有效期限至98年10月31日，此有經濟部標
      準檢驗局97年10月3 日雷射測速儀檢定合格證書1份 附卷
      足參，是其測速數據堪信準確。
（二）至異議人固辯稱旁有前車超速誤攝後車，而誤認係異議人
      之車輛違規云云。惟查，「測速器雷射槍（器號：LP0225
      8 號）係由經濟部標準檢驗局檢定合格之精密儀器，偵測
      時以雷射光束瞄準同時於車道行駛車輛中單一目標車進行
      偵測，不受其他車道上行駛中之車輛干擾及當時車流量之
      影響。」，此有上開內政部警政署國道公路警察局第二警
      察隊97年12月11日公警二交字第0970273275號函在卷可考
      。復參以證人即員警乙○○於本院調查時證稱：「（問：
      有無可能因為車輛並行的關係，而將異議人旁車道的超速
      的車子誤以為是異議人所駕駛的那輛汽車？）不可能因為
      我們雷射槍是單點，只能對一部車子射，如果是我本身打
      的話不可能打錯車... （問：你在國道公路單位任職多久
      ？）三年多。」是依上述本件顯無誤攝他車之可能，異議
      人徒以前詞置辯，洵無足採。
（三）至異議人質疑何以員警是在高速公路北向131 公里處值勤
      發現伊違規，如果伊當時有超速，則可逕行攔檢，何以在
      北向128 公里處才由後方攔檢？依前揭認定，異議人當時
      行經上開地點之速度為每小時106 公里，由北向128.4 公
      里行駛至北向131.2 公里處（共2.8 公里），僅需約1.58
      分鐘（亦即異議人違規後約1.58分鐘後始由員警攔檢舉發
      ），而員警發現異議人違規後，始由北向128.4 公里處開
      始向異議人方向行駛，於北向131.2 公里處始攔檢異議人
      ，加以開單舉發，衡情並無遲延或違法之處，亦不得以違
      規地與受攔檢地相距達3 公里，逕認本件舉發過程有何瑕
      疵。是異議人前揭所辯，均無可採。
五、綜上所述，本件異議人確有前揭違規行為，堪以認定。原處
    分機關依道路交通管理處罰條例第33條第1 項第1 款、第63
    條第1 項第1 款，及違反道路交通管理事件統一裁罰基準表
    之規定，裁處異議人罰鍰3,500 元，並記違規點數1 點，核
    無不當。本件聲明異議為無理由，應予駁回。
六、據上論斷，應依道路交通案件處理辦法第19條，裁定如主文
    。
中    華    民    國    99    年    3     月    15    日
                   交通法庭    法  官   黃裕民
以上正本證明與原本無異。
如不服本裁定，應於裁定送達後5 日內向本院提出抗告狀。
                               書記官   劉家蕙
中    華    民    國    99    年    3     月    18    日

司法院資訊處製作；財團法人民間司法改革基金會備份。
